ACORDAO-COMPLETO-2347617

ACÓRDÃO DE RELAÇÃO

ACÓRDÃO DE RELAÇÃO 3799/2019 ATA 16/2019 - PRIMEIRA CÂMARA

Acórdão 3799/2019-TCU-Primeira Câmara
Os Ministros do Tribunal de Contas da União, reunidos em sessão da Primeira Câmara, tendo em vista que os efeitos financeiros dos atos de concessão adiante relacionados se exauriram antes de seu processamento pela Corte, em razão da maioridade ou do falecimento dos beneficiários, ACORDAM, por unanimidade, com fundamento nos art. 143, inciso II, e 260, § 5º, do Regimento Interno, em considerá-los prejudicados por perda de objeto, de acordo com os pareceres emitidos nos autos.
1. Processo TC-Processo 004.605/2019-5 (REFORMA) 
	1.1. Interessados: Osvaldo Pereira (XXX.911.368-XX) ; Oswaldo Runha (XXX.279.368-XX) ; Oswaldo Soares Lopes (XXX.552.569-XX) ; Paulo Renato Almeida de Sa (XXX.656.040-XX) ; Pedro Félix Pullis (XXX.789.568-XX) ; Pedro Gomes Jorge (XXX.093.857-XX) ; Pedro Masayoshi Honda (XXX.505.258-XX) ; Raimundo de Amaral Siqueira (XXX.580.502-XX) ; Ricardo de Azevedo Beiral (XXX.075.442-XX) ; Robert de Freitas Caracciolo (XXX.500.197-XX) ; Roberto Correa de Freitas (XXX.672.328-XX) ; Rubião Barbosa da Silva (XXX.436.637-XX) ; Sebastião Fernandes Gurgel (XXX.241.008-XX) ; Sebastião Fernandes Gurgel (XXX.241.008-XX) ; Sergio Francelino Silva (XXX.812.456-XX) ; Solaudio Ferreira Chaves (XXX.212.360-XX) ; Sérgio Borges (XXX.438.907-XX) ; Vivaldo Moreira Oliveira (XXX.877.505-XX) ; Waldemar Braga (XXX.390.037-XX) ; Walter de Souza Cabral (XXX.524.907-XX) 
	1.2. Órgão/Entidade: Diretoria de Administração do Pessoal
	1.3. Relator: Ministro Benjamin Zymler
	1.4. Representante do Ministério Público: Procurador Sergio Ricardo Costa Caribé
	1.5. Unidade Técnica: Secretaria de Fiscalização de Pessoal (SEFIP) .
	1.6. Representação legal: não há.
	1.7. Determinações/Recomendações/Orientações:
	1.7.1. determinar à Diretoria de Administração do Pessoal e ao Controle Interno que do Comando da Aeronáutica observem o prazo para encaminhamento a este Tribunal dos atos de reforma, atualmente disciplinado na IN TCU 78/2018, haja vista que constam dos autos formulários relativos a atos emitidos até em 1973 (sr. Vivaldo Moreira Oliveira) .

Primeira Câmara

Diretoria de Administração do Pessoal

Osvaldo Pereira (XXX.911.368-XX); Oswaldo Runha (XXX.279.368-XX); Oswaldo Soares Lopes (XXX.552.569-XX); Paulo Renato Almeida de Sa (XXX.656.040-XX); Pedro Félix Pullis (XXX.789.568-XX); Pedro Gomes Jorge (XXX.093.857-XX); Pedro Masayoshi Honda (XXX.505.258-XX); Raimundo de Amaral Siqueira (XXX.580.502-XX); Ricardo de Azevedo Beiral (XXX.075.442-XX); Robert de Freitas Caracciolo (XXX.500.197-XX); Roberto Correa de Freitas (XXX.672.328-XX); Rubião Barbosa da Silva (XXX.436.637-XX); Sebastião Fernandes Gurgel (XXX.241.008-XX); Sebastião Fernandes Gurgel (XXX.241.008-XX); Sergio Francelino Silva (XXX.812.456-XX); Solaudio Ferreira Chaves (XXX.212.360-XX); Sérgio Borges (XXX.438.907-XX); Vivaldo Moreira Oliveira (XXX.877.505-XX); Waldemar Braga (XXX.390.037-XX); Walter de Souza Cabral (XXX.524.907-XX)

BENJAMIN ZYMLER

não há.

Procurador Sergio Ricardo Costa Caribé

REFORMA (REFO)

Secretaria de Fiscalização de Pessoal (SEFIP).